【裁判字號】    97,訴,570
【裁判日期】    970630
【裁判案由】    違反毒品危害防制條例
【裁判全文】
臺灣新竹地方法院刑事判決               97年度訴字第570號
公  訴  人  臺灣新竹地方法院檢察署檢察官
被      告  甲○○
                  （另案在臺灣臺中女子監獄執行中）
上列被告因違反毒品危害防制條例案件，經檢察官提起公訴（97
年度毒偵字第749號），本院依簡式審判程序判決如下：
    主    文
甲○○施用第一級毒品，累犯，處有期徒刑柒月，扣案之注射針
筒拾支，沒收，第一級毒品海洛因包（驗後淨重貳點肆伍
零公克、壹點捌零肆壹公克、零點壹伍捌玖公克），沒收銷燬；
又施用第二級毒品，累犯，處有期徒刑肆月，扣案之吸食器壹組
、分裝袋肆拾個，均沒收。應執行有期徒刑玖月。扣案之第一級
毒品海洛因包（驗後淨重貳點肆伍零公克、壹點捌零肆壹公
克、零點壹伍捌玖公克），沒收銷燬，注射針筒拾支、吸食器
壹組，分裝袋肆拾個，均沒收。
    事    實
一、
(一)、甲○○前因施用毒品案件，經本院以94 年度毒聲字第113號
    裁定送觀察、勒戒後，認無繼續施用毒品傾向，而於民國94
    年5月5日釋放出所，並由臺灣新竹地方法院檢察署檢察官以
    94年度毒偵字第790號、毒偵緝字第23 號為不起訴處分確定
    。復因施用第一、二級毒品海洛因、安非他命案件，經本院
    竹北簡易庭於95年7月26日以95年度竹北簡字第209號刑事簡
    易判決分別判處有期徒刑6月、4月，應執行有期徒刑8 月確
    定，嗣經本院以96年度聲減字第1814號裁定減刑為有期徒刑
    3月、2月，應執行有期徒刑4 月確定，於96年9月6日易科罰
    金執行完畢。
(二)、詎其仍不知悔改，於上開觀察勒戒處分執行完畢後5 年內，
    復分別基於施用第一、二級毒品海洛因、安非他命之犯意，
    於97年4 月10日11時45分許許採尿時起往前回溯26小時內之
    某時許，在不詳地點，分別以將第一級毒品海洛因置於注射
    針筒內，施打皮膚之方式，施用第一級毒品海洛因乙次，及
    上開採尿時起往前回溯96小時內之某時許，在不詳地點，以
    將第二級毒品安非他命放在玻璃球內點火燒烤，吸食其所產
    生之煙霧等方式，施用第二級毒品安非他命乙次，嗣於97年
    4月9日20時許，因另案毒品案經為新竹地方法院檢察署通緝
    ，在新竹市○○區○○路757巷1之1號3之2 室為警查獲，並
    在現場查獲海洛因毒品3 小包（送驗重量依序為2.4651公克
    、1. 8201公克、0.1640公克，驗後淨重依序為2.4530 公克
    、1.8041公克、0.1589公克）、注射針筒13支、吸食器乙組
    及分裝袋40個，經警得其同意後採尿送驗，結果呈嗎啡、安
    非他命、甲基安非他命陽性反應，始悉上情。
二、案經新竹市警察局第三分局報告臺灣新竹地方法院檢察署檢
    察官偵查起訴。
    理    由
一、本件被告甲○○所犯施用第一級、第二級毒品罪，均非死刑
    、無期徒刑、最輕本刑為3 年以上有期徒刑之罪，被告於本
    院準備程序進行中，就被訴事實為有罪之陳述，經本院合議
    庭認合於刑事訴訟法第273條之1第1 項之規定，裁定進行簡
    式審判程序，合先敘明。
二、訊據被告對於事實一(二)所載犯罪事實，於警詢、偵查、本院
    準備程序及審理中均供承不諱，而被告為警查獲所採集之尿
    液（代號：C-070） ，經臺灣尖端先進生技醫藥股份有限公
    司檢驗結果，呈海洛因經人體代謝後之嗎啡陽性及安非他命
    、甲基安非他命陽性反應，此有真實姓名代號對照表、臺灣
    尖端先進生技醫藥股份有限公司於97年4 月17日出具之濫用
    藥物尿液檢驗報告附卷可稽（見毒偵字第749 號卷第68、69
    頁），復有新竹市警察局第三分局搜索筆錄、扣押物品目錄
    表、執行搜索經過及結果陳報書、現場照片18張（見偵卷第
    29頁到46頁）等在卷可憑，並有扣案之海洛因毒品3 小包（
    送驗重量依序為2.4651公克、1.8201公克、0.1640公克，驗
    後淨重依序為2.4530公克、1.8041公克、0.1589公克）、注
    射針筒13支、吸食器乙組及分裝袋40個等扣案足資佐證，是
    認被告上開自白內容應與事實相符，其施用第一級毒品海洛
    因、第二級毒品安非他命之犯行，應堪予認定。
三、核被告所為，係犯毒品危害防制條例第10條第1項、第2項之
    施用第一、二級毒品罪。其持有第一級毒品海洛因、第二級
    毒品安非他命之低度行為，為其施用第一級毒品海洛因、第
    二級毒品安非他命之行為所吸收，不另論罪。被告所犯施用
    第一級毒品罪及施用第二級毒品罪，犯意各別，行為互異，
    應予分論併罰。又被告前因因施用第一、二級毒品海洛因、
    安非他命案件，經本院竹北簡易庭於95年7 月26日以95年度
    竹北簡字第209 號刑事簡易判決分別判處有期徒刑6月、4月
    ，應執行有期徒刑8月確定，嗣經本院以96年度聲減字第181
    4號裁定減刑為有期徒刑3月、2月，應執行有期徒刑4月確定
    ，於96年9月6日易科罰金執行完畢等情，有臺灣高等法院被
    告前案紀錄表乙紙附卷可佐，被告前受有期徒刑之執行完畢
    後，其於5 年以內故意再犯本件有期徒刑以上之罪，為累犯
    ，應依刑法第47條第1 項之規定，加重其刑。爰審酌被告無
    視法令之禁止，前已因施用毒品案件，經裁定送觀察勒戒、
    強制戒治後，竟再度施用足以導致精神障礙及生命危險之成
    癮性毒品，惟被告犯後坦承全部犯行，當庭流淚，顯有悔改
    之意，兼以施用毒品所生危害以自戕健康為主，及其犯後坦
    承犯行等一切情狀，分別量處如主文所示之刑，並定其應執
    行之刑，以示懲儆。
四、扣案之疑似第一級毒品海洛因之白粉末3 小包，經送請行政
    院衛生署草屯療養院鑑定後，確均為第一級毒品海洛因（驗
    後淨重依序為2.4530公克、1.8041公克、0.1589公克），應
    依毒品危害防制條例第18條第1 項之規定，不問屬於犯人與
    否，沒收銷燬之；至於扣案之注射針筒13支，為被告所有，
    供其施打第一級毒品所用之物，另分裝袋40個、吸食器乙組
    為被告所有，供其施用第二級毒品所用之物，均經其供承在
    卷，均應依刑法第38條第1項第2款之規定宣告沒收。
據上論斷，應依刑事訴訟法第273條之1第1 項、第299條第1項前
段，毒品危害防制條例第10條第1項、第2項、第18條第1 項，刑
法第11條、第47條第1項、第38條第1項第2款、第51條第5款，判
決如主文。
本案經檢察官王唯怡到庭執行職務。
中    華    民    國    97    年    6    月     30    日
                  刑事第三庭  法  官  林惠君
以上正本證明與原本無異。
如不服本判決，應於收受本判決後10日內向本院提出上訴書狀。
上訴書狀應敘述具體理由，未敘述上訴理由者，應於上訴期間屆
滿後20日內補提理由書狀於本院（均須按他造當事人之人數附繕
本，並請勿「逕送上級法院」）。
中    華    民    國    97    年    6    月     30    日
                              書記官  蔣淑君
附錄法條：
毒品危害防制條例第10條
施用第一級毒品者，處6月以上5年以下有期徒刑。
施用第二級毒品者，處3年以下有期徒刑。


司法院資訊處製作；財團法人民間司法改革基金會備份。
